【裁判字號】    91,附民上,72
【裁判日期】    920528
【裁判案由】    偽造文書等
【裁判全文】
臺灣高等法院高雄分院刑事附帶民事訴訟判決        九十一年度附民上字第七二號
    上  訴  人
    即  原  告  華僑商業銀行股份有限公司
    法定代理人  乙  ○
    訴訟代理人  楊至剛
    被 上 訴人
    即  被  告  甲○○
右當事人間因偽造文書等請求損害賠償案件，不服臺灣高雄地方法院九十一年七月八
日第一審判決（九十一年度附民字第二一一號），經原告提起上訴，本院判決如左：
    主  文
上訴駁回。
    事  實
一、上訴人即原告聲明求為判決：（一）被上訴人應給付上訴人新臺幣（下同）二百
    萬元，及自民國八十八年二月二十二日起至清償日止，按週年利率百分之九‧五
    五計算之利息，並自八十八年三月二十二日起至清償日止，逾期在六個月以內者
    ，按上開利率百分之十，逾期超過六個月者，按上開利率百分之二十計算之違約
    金。（二）願供擔保請准宣告假執行。其陳述略稱：被告甲○○因工廠需款周轉
    欲向原告鳳山分行申請貸款，因原告要求需有二位連帶保證人，被告乃與其姐夫
    戴憲明，基於共同之犯意聯絡，意圖為自己不法之所有，由被告向其工廠員工黃
    胡笑佯稱願代為向華僑銀行申請貸款事宜，而向黃胡笑取得身分證後，再由戴憲
    明出名向原告鳳山分行申請貸款，未經黃胡笑同意，即擅自將黃胡笑列為借款連
    帶保證人，並於八十七年一月二十二日對保當日，夥同某不詳姓名年籍之女子持
    黃胡笑身分證冒充為黃胡笑本人，供原告鳳山分行職員陳志民辦理對保手續，於
    保證書及約定書上偽簽黃胡笑署押，持向原告鳳山分行行使，致該行陷於錯誤，
    而貸以二百萬元，足生損害於黃胡笑及原告。嗣因上開貸款未獲清償，原告向臺
    灣高雄地方法院民事庭訴請連帶保證人黃胡笑應與借款人戴憲明及另一連帶保證
    人劉逸群同負連帶清償責任，黃胡笑於該案中抗辯否認同意擔任連帶保證人，經
    承審法官認定借款保證書及約定書上之黃胡笑簽名蓋章非其本人所為，而就黃胡
    笑部分判決原告敗訴確定，原告始知受騙。因而對被告及戴憲明二人提起刑事告
    訴，業經檢察官以其二人共同涉犯刑法行使偽造私文書及詐欺取財罪嫌起訴在案
    。為此爰依侵權行為之法律關係，訴請被告賠償如聲明所示之損害，並陳明願供
    擔保，請准宣告假執行。
二、被上訴人未提出書狀，亦未作何陳述，惟依其在刑事訴訟之陳述，否認有行使偽
    造私文書及詐欺原告之事實。
    理  由
一、按刑事訴訟諭知無罪、免訴或不受理之判決者，應以判決駁回原告之訴，刑事訴
    訟法第五百零三條第一項前段定有明文。
二、本件被告甲○○被訴行使偽造私文書及詐欺取財等案件，業經本院判決無罪（臺
    灣高雄地方法院諭知無罪，檢察官不服原判決提起上訴後，亦經本院判決上訴駁
    回）在案，原審依照首開規定，駁回原告附帶提起之民事訴訟及其假執行之聲請
    ，並無不合，上訴人之上訴並無理由，應予駁回。
三、據上論斷，應依刑事訴訟法第四百九十條、第三百六十八條，判決如主文。
中    華    民    國      九十二      年      五      月     二十八   日
                              臺灣高等法院高雄分院刑事第八庭
                                  審判長法官  郭雅美
                                        法官  江泰章
                                        法官  裕斗
右正本證明與原本無異。
如不服本判決，應於收受送達後十日內向本院提出上訴狀，但非對於刑事訴訟之判決
有上訴時，不得上訴。
                                      書記官  吳福連
中    華    民    國      九十二      年      五      月     二十八   日


司法院資訊處製作；財團法人民間司法改革基金會備份。
